【裁判字號】    98,審訴,4172
【裁判日期】    981125
【裁判案由】    違反藥事法
【裁判全文】
臺灣高雄地方法院刑事判決            98年度審訴字第4172號
公  訴  人  臺灣高雄地方法院檢察署檢察官
被      告  甲○○
                    （現於臺灣高雄女子監獄執行中）
上列被告因違反藥事法案件，經檢察官提起公訴（98年度偵字第
24270號），被告就被訴事實為有罪陳述，經本院告知簡式審判
程序意旨，並聽取公訴人及被告之意見後，裁定由受命法官獨任
進行簡式審判程序，判決如下：
    主  文
甲○○犯藥事法第八十三條第一項之轉讓禁藥罪，處有期徒刑肆
月。
    事  實
一、甲○○明知甲基安非他命係藥事法列管之禁藥，竟基於轉讓
    禁藥之犯意，於民國97年10月14日某時，在其友人謝世明（
    起訴書誤載為謝世銘）位在桃園縣桃園市○○○路228 號住
    處內，轉讓約1 公克以下不詳數量之甲基安非他命予謝世明
    施用（謝世明施用甲基安非他命部分，經臺灣桃園地方法院
    裁定送勒戒處所觀察、勒戒後，認無繼續施用毒品傾向，業
    經臺灣桃園地方法院檢察署以97年度毒偵字第2635號、97年
    度毒偵字第5840號為不起訴處分）。嗣因甲○○、謝世明另
    涉有販賣第一、二級毒品罪嫌（此部分亦經臺灣桃園地方法
    院檢察署以97年度偵案第22490 號為不起訴處分，下稱另案
    ），為警於97年10月16月14時40分許，在謝世明上開住處內
    搜索而查獲，並扣得安非他命吸食器1 組、削尖吸管3 支、
    分裝袋117 個、注射針筒4 支、葡萄糖2 包、海洛因殘渣袋
    12個、電子磅秤1 個、行動電話1 支等物；復經謝世明於警
    詢時及偵查中均供認前開施用之甲基安非他命係由甲○○所
    轉讓，始悉上情。
二、案經桃園縣政府警察局桃園分局報告臺灣桃園地方法院檢察
    署呈請臺灣高等法院檢察署檢察長核轉臺灣高雄地方法院檢
    察署檢察官偵查起訴。
    理  由
一、本件被告甲○○所犯為死刑、無期徒刑、最輕本刑為3 年以
    上有期徒刑以外之罪，其於準備程序中就被訴事實為有罪之
    陳述，經本院告知簡式審判程序之旨，並聽取當事人意見後
    ，合議庭認宜進行簡式審判程序，爰依刑事訴訟法第273 條
    之1 第1 項規定，裁定本件由受命法官獨任進行簡式審判程
    序，合先敘明。
二、前揭事實，業據被告甲○○於本院審理中坦承不諱，核與證
    人謝世明於警詢及偵訊中之證述情節相符，復有另案查獲之
    安非他命吸食器等物扣案，及臺灣桃園地方法院檢察署97年
    度毒偵字第2635號、第5840號不起訴處分書在卷可稽。綜上
    所述，被告上開任意性之自白既有前揭證據可佐，核與事實
    相符，自得採為論罪科刑之依據，是本案事證已臻明確，被
    告犯行洵堪認定，應予依法論科。
三、按甲基安非他命雖係毒品危害防制條例第2 條第2 項第2 款
    所規定之「第二級毒品」，但其亦屬於藥事法所稱之「禁藥
    」（即藥事法第22條第1 項第1 款所稱之「經中央衛生主管
    機關明令公告禁止製造、調劑、輸入、輸出、販賣或陳列之
    毒害藥品」）。而明知為禁藥而轉讓者，藥事法第83條亦定
    有處罰明文。故行為人明知為禁藥即「甲基安非他命」而轉
    讓予他人者，除成立毒品危害防制條例第8 條第2 項之「轉
    讓第二級毒品罪」外，亦構成藥事法第83條第1 項之「轉讓
    禁藥罪」，此係屬同一犯罪行為而同時有二種法律可資處罰
    之法規競合情形，應依「重法優於輕法」、「後法優於前法
    」等法理，擇一處斷。另按毒品危害防制條例第8 條第2 項
    轉讓第二級毒品罪之法定本刑為「6 月以上5 年以下有期徒
    刑，得併科新臺幣70萬元以下罰金」，而93年4 月21日修正
    後藥事法第83條第1 項轉讓禁藥罪之法定本刑為「7 年以下
    有期徒刑，得併科新臺幣500 萬元以下罰金」，是依前述「
    重法優於輕法」之法理，除有依毒品危害防制條例第8 條第
    6 項及第9 條之規定加重其刑至2 分之1 之情形外，自應優
    先適用藥事法第83條第1 項之規定處斷（最高法院96年度臺
    上字第3582號判決意旨參照）。經查本件被告轉讓甲基安非
    他命予謝世明之情節，並無毒品危害防制條例第8 條第6 項
    及第9 條規定加重其刑至二分之一之情形，是核被告甲○○
    所為，係犯藥事法第83條第1 項之轉讓禁藥罪。被告轉讓甲
    基安非他命前持有甲基安非他命之低度行為，應為轉讓甲基
    安非他命之高度行為所吸收，不另論罪。審酌被告無償轉讓
    甲基安非他命之禁藥供謝世明施用，已然造成他人身體之傷
    害，所為實有可議之處，惟念其犯後已坦承犯行、頗表悔意
    、態度良好，及其犯罪動機、目的、情節及轉讓禁藥之次數
    與數量等一切情狀，爰酌情量處如主文所示之刑，以資懲儆
    。
據上論斷，應依刑事訴訟法第273 條之1 第1 項、第299 條第1
項前段，藥事法第83條第1項，判決如主文。
本件案經檢察官陳妍萩到庭執行職務
中    華    民    國    98    年    11    月    25    日
                    刑事第十庭    法  官  孫啟強
以上正本證明與原本無異。
如不服本判決應於收受送達後10日內向本院提出上訴書狀。
中    華    民    國    98    年    11    月    25    日
                                  書記官  黃麗玉
附錄本判決論罪科刑法條：
藥事法第83條第1項：
明知為偽藥或禁藥，而販賣、供應、調劑、運送、寄藏、牙保、
轉讓或意圖販賣而陳列者，處7 年以下有期徒刑，得併科新臺幣
5 百萬元以下罰金。


司法院資訊處製作；財團法人民間司法改革基金會備份。
